臺灣板橋地方法院刑事判決　　　　　　　　　　　　九十三年度訴字第一七一二號
　　公　訴　人　臺灣板橋地方法院檢察署檢察官
　　被　　　告　甲○○
右列被告因毒品危害防制條例案件，經檢察官提起公訴（九十三年度核退毒偵字第一
０七三號），本院裁定改用簡式審判程序，判決如左：
    主  文
甲○○連續施用第一級毒品，累犯，處有期徒刑捌月；扣案之注射針筒壹支、生理食
鹽水壹瓶，均沒收。又連續施用第二級毒品，累犯，處有期徒刑陸月。應執行有期徒
刑壹年；扣案之注射針筒壹支、生理食鹽水壹瓶，均沒收。
    事  實
一、甲○○前於民國八十二年間因違反肅清煙毒條例案件，經本院於八十二年十二月
    二十八日，以八十二年度訴字第一六五七號刑事判決判處有期徒刑三年二月確定
    。又於八十三年間因違反肅清煙毒條例案件，經本院於八十三年十二月二十一日
    ，以八十三年度訴字第二四九九號刑事判決判處有期徒刑二年六月，並經臺灣高
    等法院於八十四年三月三十一日，以八十三年度上訴字第一二二五號刑事判決上
    訴駁回確定，二罪接績執行，於八十五年九月二十四日假釋出獄，甫於八十九年
    四月三日假釋期滿，其未執行之刑，以已執行論。其於九十一年間因施用毒品案
    件，經本院裁定裁定送觀察、勒戒後，認有繼續施用毒品之傾向，改裁定令入戒
    治處所施以強制戒治，九十二年九月一日強制戒治期滿，經台灣板橋地方法院檢
    察署檢察官於九十三年一月三十日，以九十三年度戒毒偵字第一二號為不起訴處
    分確定。詎仍不知悔改，於強制戒治執行完畢釋放後五年內，復各基於施用第一
    級毒品海洛因及施用第二級毒品安非他命之概括犯意，自九十三年七月初某日起
    ，至同年月十四日止，在臺北縣板橋市公園及蘆洲市○○路某加油站廁所等地，
    分別連續施用第一級毒品海洛因及第二級毒品安非他命多次。嗣於同年月十四日
    十一時十五分許，在臺北縣蘆洲市○○路三十九號前為警查獲，並扣得其所有供
    施用第一級毒品所用之注射針筒一支、生理食鹽水一瓶。
二、案經臺北縣政府警察局蘆洲分局報請臺灣板橋地方法院檢察署檢察官偵查起訴。
    理  由
一、右揭事實業據被告甲○○於警詢、偵查及本院審理時坦承不諱（見九十三年度核
    退毒偵字第一０七三號偵查卷第一一頁、九十三年度毒偵字第三二三一號偵查卷
    第三頁、本院九十三年十月六日審判筆錄），且有注射針筒一支、生理食鹽水一
    瓶扣案可稽（見九十三年度核退毒偵字第一０七三號偵查卷第二五頁）。又被告
    為警查獲後所採集之尿液經送驗結果確分別呈鴉片類及安非他命類陽性反應，此
    有臺灣檢驗科技股份有限公司濫用藥物尿液檢驗報告一紙附卷為憑（見九十三年
    度核退毒偵字第一０七三號偵查卷第二頁），足徵其自白與事實相符。又被告前
    於九十一年間因施用毒品案件，經本院裁定裁定送觀察、勒戒後，認有繼續施用
    毒品之傾向，改裁定令入戒治處所施以強制戒治，九十二年九月一日強制戒治期
    滿，經台灣板橋地方法院檢察署檢察官於九十三年一月三十日，以九十三年度戒
    毒偵字第一二號為不起訴處分確定，有臺灣高等法院被告全國前案紀錄表一紙在
    卷可憑。是本件事證明確，被告於強制戒治執行完畢釋放後五年內再犯施用第一
    、二級毒品之犯行均堪以認定，應予依法論處。
二、核被告所為，係犯毒品危害防制條例第十條第一項之施用第一級毒品罪及同條第
    二項之施用第二級毒品罪。被告持有第一級毒品海洛因及第二級毒品安非他命，
    既意在供己施用，其持有之低度行為各應為施用之高度行為所吸收，均不另論罪
    。被告先後多次施用第一級毒品海洛因及第二級毒品安非他命之犯行，時間緊接
    ，所犯構成要件相同，各顯係基於概括犯意反覆為之，均為連續犯，應依刑法第
    五十六條規定論以一罪，並加重其刑。又被告所犯上開施用第一級毒品及施用第
    二級毒品安非他命二罪間，犯意各別，構成要件互異，應予分論併罰。末查，被
    告有如事實欄所載前科，此有臺灣高等法院被告全國前案紀錄表一份可查，其於
    有期徒刑執行完畢後，五年內再犯本件有期徒刑以上之罪，為累犯，應依法遞加
    重其刑。爰審酌被告素行不佳，多次漠視法令之禁制，恣意濫用毒品，戕害己身
    ，顯無悔改之意，惟於他人尚無明顯重大危害，及其犯後坦承犯行，態度良好等
    一切情狀，各量處如主文所示之刑，並定其應執行刑，以資懲儆。
三、扣案之針筒一支、生理食鹽水一瓶，係被告所有，且係供其施用第一級毒品海洛
    因所用之物，業據被告於警詢、偵查及本院審理中供承在卷，惟其僅係日常用品
    臨時替代使用之物，就其性質上或使用上，非專供施用毒品之器具，爰應依刑法
    第三十八條第一項第二款之規定宣告沒收。
四、本件經檢察官提起公訴，被告於準備程序中就被訴事實為有罪之陳述，經法官告
    知簡式審判程序之旨，並聽取公訴人、被告之意見後，本院合議庭裁定由受命法
    官獨任進行簡式審判程序，併予敘明。
據上論斷，應依刑事訴訟法第二百七十三條之一第一項、第二百九十九條第一項前段
，毒品危害防制條例第十條第一項、第二項，刑法第十一條前段、第五十六條、第四
十七條、第五十一條第五款、第三十八條第一項第二款，判決如主文。
本案經檢察官程秀蘭到庭執行職務。
中　　　華　　　民　　　國　　九十三　　年　　　十　　　月　　二十　　　日
                                      臺灣板橋地方法院刑事第十庭
                                            法  官  曾正耀
右正本證明與原本無異。
如不服本判決，應於判決送達後十日內，向本院提出上訴狀。
                                            書記官  黃靖媛
中　　　華　　　民　　　國　　九十三　　年　　　十　　　月　　二十二　　日
附論罪科刑依據之法條：
毒品危害防制條例第十條
施用第一級毒品者，處六月以上五年以下有期徒刑。
施用第二級毒品者，處三年以下有期徒刑。
